【裁判字號】    95,易,381
【裁判日期】    950731
【裁判案由】    竊盜
【裁判全文】
臺灣屏東地方法院刑事判決               95年度易字第381號
公  訴  人  臺灣屏東地方法院檢察署檢察官
被      告  丙○○
                    （現於臺灣屏東看守所羈押中）
            甲○○
上列被告因竊盜案件，經檢察官提起公訴（95年度偵字第3318號
），被告於準備程序中就被訴事實為有罪之陳述，經本院合議庭
裁定改以簡式審判程序審理，判決如下：
    主  文
丙○○共同竊盜，累犯，處有期徒刑伍月，如易科罰金，以佰
元折算壹日。
甲○○共同竊盜，處有期徒刑月，如易科罰金，以佰元折算
壹日。
    事  實  及  理  由
一、丙○○與甲○○共同基於意圖為自己不法所有之犯意聯絡，
    於民國95年5 月28日1 時50分許，在屏東縣長治鄉○○村○○路4 巷對面之「愛人檳榔攤」前，見沈月琴所有、由乙○○使用之車牌號碼SB6-176 號輕型機車（下稱系爭機車）停
    放於上開處所而未上鎖，即先由丙○○徒手將系爭機車推至
    信義路4 巷內，再由甲○○坐在系爭機車上，丙○○則騎乘
    其母張簡秀美所有之車號WPP-809 號輕型機車，自後方以腳
    推動系爭機車而竊取之。嗣於同日3 時許，為被害人乙○○
    在長治鄉○○村○○路與和平路交岔路口發現並加以制止，
    甲○○即丟下系爭機車，與丙○○一同騎乘車號WPP-809 號
    機車逃逸，惟仍於同日3 時15許，在長治鄉○○村○○路南
    二高橋下為警查獲。案經屏東縣警察局屏東分局報告臺灣屏
    東地方法院檢察署檢察官偵查起訴。
二、前揭犯罪事實，業據被告丙○○、甲○○坦承不諱，核與證
    人即被害人乙○○於警詢時證述遭竊情節大致相符，且有贓
    物認領保管單1 紙、車籍資料作業查詢表2 紙、照片4 幀附
    卷可稽，被告2 人自白與事實相符，堪可採信。本件事證明
    確，被告2 人犯行均堪認定。
三、論罪科刑：
（一）按行為後法律有變更者，適用行為時之法律。但行為後之
      法律有利於行為人者，適用最有利於行為人之法律，刑法
      第2 條第1 項定有明文；且犯罪在刑法施行前，比較裁判
      前之法律孰為有利於行為人時，應就罪刑有關之一切情形
      ，比較其全部之結果，而為整個之適用，不能割裂而分別
      適用有利益之條文（最高法院27年上字第2615號判例意旨
      參照）。本件被告丙○○、甲○○行為後，刑法及刑法施
      行法業於95年7月1日修正施行，本件論罪科刑所適用關於
      共同正犯、竊盜罪之法定刑、易科罰金之折算標準，被告
      丙○○部分並涉及累犯等刑法法律均有所變更，爰詳述如
      下：
（１）修正前刑法第28條原規定：「2人以上共同實施犯罪之行
      為者，皆為正犯」，業經修正為「2人以上共同實行犯罪
      之行為者，皆為正犯」，本件被告2人就本件犯行有犯意
      聯絡及行為分擔，依修正前、後之刑法第28條規定均構成
      共同正犯，修正後之刑法第28條並無較有利於被告2人之
      情形。
（２）被告2人行為後，經總統於95年6月14日以華總一義字第
      09500035181號令公布之增訂刑法施行法第1條之1規定：
      「中華民國94年1月7日刑法修正施行後（按指95年7月1日
      ），刑法分則編所定罰金之貨幣單位為新臺幣。94年1月7
      日刑法修正時，刑法分則編未修正之條文定有罰金刑者，
      自94年1月7日刑法修正施行後，就其所定數額提高為30倍
      。但72年6月26日到94年1月7日新增或修正之條文，就其
      所定數額提高為3倍。」並自95年7月1日施行。查刑法第
      320條第1項竊盜罪之法定刑中，有關罰金刑部分，於刑法
      施行法第1條之1修正增訂前，其貨幣單位為銀元，罰金刑
      之提高標準應適用罰金罰鍰提高標準條例第1條前段規定
      ：「依法律應處罰金、罰鍰者，就其原定數額得提高為2
      倍至10倍。」，而再依現行法規所定貨幣單位折算新臺幣
      條例第2條規定：「現行法規所定金額之貨幣單位為圓、
      銀元或元者，以新臺幣元之3倍折算之。」，是刑法第320
      條第1項法定刑罰金刑部分，如換算為新臺幣，原應為罰
      金新臺幣15,000元以下（500元×10×3）；而如適用上開
      修正後刑法施行法第1條之1規定提高30倍，亦為新臺幣
      15,000元以下，比較適用新舊法之結果，其關於法定刑為
      罰金部分之提高標準相同，修正後法律並無較有利於被告
      之情形。又被告行為後，刑法第33條第5款亦經修正為：
      「罰金：新臺幣1千元以上，以百元計算之。」，與修正
      前刑法第33條第5款規定「罰金：1元以上。」不同，比較
      新舊法結果，此部分修正後之刑法亦無較有利於行為人之
      情形。
（３）被告行為時之刑法第41條第1 項前段原規定：「犯最重本
      刑為5年以下有期徒刑以下之刑之罪，而受6個月以下有期
      徒刑或拘役之宣告，因身體、教育、職業、家庭之關係或
      其他正當事由，執行顯有困難者，得以1元以上3 元以下
      折算1日，易科罰金。」；又被告行為時之易科罰金折算
      標準，依修正前罰金罰鍰提高標準條例第2條前段（現已
      刪除）規定，就其原定數額提高為100倍折算1日，是本件
      被告行為時之易科罰金折算標準，應以銀元300元折算1日
      ，經折算為新臺幣後，應以新臺幣900元折算為1日。惟95
      年7月1日修正施行之刑法第41條第1項前段則規定：「犯
      最重本刑為5年以下有期徒刑以下之刑之罪，而受6個月以
      下有期徒刑或拘役之宣告者，得以新臺幣1千元、2千元或
      3千元折算1日，易科罰金。」，比較修正前、後之易科罰
      金折算標準，修正後之刑法並無較有利於被告之情形。
（４）刑法修正後第47條第1項規定：「受徒刑之執行完畢，或
      一部之執行而赦免後，五年以內故意再犯有期徒刑以上之
      罪者，為累犯，加重本刑至二分之一。」，與修正前刑法
      第47條規定不同。修正後刑法關於累犯之規定，其5年以
      內再犯之罪以故意犯為限，始應論以累犯。本件被告丙○○於如下述之徒刑執行完畢後，5年內故意再犯本件有期
      徒刑以上之罪，不論依新舊法之規定，均應論以累犯，比
      較新舊法結果，修正後刑法並無較有利於被告丙○○之情
      形。
（５）經綜合上述全部罪刑比較結果，被告2人行為後之法律均
      無較有利於渠2人之情形，故本件關於共同正犯、竊盜罪
      之法定刑、易科罰金之折算標準，被告丙○○部分並關於
      累犯等規定，均應依刑法第2條第1項前段適用被告2人行
      為時即95年7月1日修正施行前之法律規定論處。
（二）核被告丙○○、甲○○所為，均係犯刑法第320條第1項之
      竊盜罪。被告2人就前揭竊盜犯行，有行為分擔及犯意聯
      絡，應依修正前刑法第28條論以共同正犯。又被告丙○○
      於89年間因竊盜、違反毒品危害防制條例案件，經本院以
      89年度易字第317、1380、1490號判決分別判處有期徒刑
      10月、8月、5月確定，並經定應執行刑為1年8月確定，又
      於90年間因偽造文書案件，經本院以90年度易字第509號
      判決判處有期徒刑7月確定，2者接續執行，嗣於91年8月2
      日因縮短刑期假釋出獄；復於91年間因違反毒品危害防制
      條例案件，經臺灣高雄地方法院以92年度訴字第12號判決
      判處有期徒刑1年4月，並經提起上訴後撤回上訴確定，前
      開假釋亦遭撤銷而接續執行所餘刑期，而於94年7月16日
      縮刑期滿執行完畢，有臺灣高等法院被告前案紀錄表1份
      在卷可稽，被告丙○○於有期徒刑執行完畢後5年以內故
      意再犯本件有期徒刑以上之罪，應依修正前刑法第47條，
      論以累犯，並加重其刑。爰審酌被告丙○○素行非良，因
      一己貪念，夥同被告王怡文竊取他人財物，造成他人財產
      損失，惟被告王怡文素行尚可，丙○○為本案主謀及下手
      實施者，渠等犯罪之目的、動機、手段及所生危害，暨渠
      等犯後均能坦承犯行，態度尚佳等一切情狀，分別量處如
      主文所示之刑，並均諭知易科罰金之折算標準。
據上論斷，應依刑事訴訟法第299 條第1 項前段、第273 條之1
第1項，刑法第2條第1項前段、第320條第1項、修正前刑法第28
條、第47條、第41條第1項前段、罰金罰鍰提高標準條例第1條前
段、修正前罰金罰鍰提高標準條例第2條，判決如主文。
本案經檢察官葉容芳到庭執行職務。
中    華    民    國    95    年    7    月    31    日
                       刑事第五庭   法   官    李宜娟
以上正本證明與原本無異。
如不服本判決應於收受本判決送達後10日內向本院提出上訴書狀
，其未敘述上訴理由者，並得於提起上訴後10日內向本院補提理
由書狀（均須按他造當事人之人數附繕本）「切勿逕送上級法院
」
中    華    民    國    95    年    8     月    3     日
                                     書記官    林香如
附錄本案論罪科刑法條：
刑法第320條第1項：
意圖為自己或第三人不法之所有，而竊取他人之動產者，為竊盜
罪，處5年以下有期徒刑、拘役或5百元以下罰金。


司法院資訊處製作；財團法人民間司法改革基金會備份。
